# Participações da Equipe - Arquitetura & Reutilização de Software

## 1. Introdução

O tópico de Participações apresenta um resumo das contribuições de todos os membros da equipe para o projeto na entrega referente à Padrões de Projeto. Além disso, também menciona comentários gerais sobre o desenvolvimento da documentação, destacando pontos positivos e pontos que precisam de melhoria. Por fim, também apresenta algumas iniciativas extras realizadas nessa entrega. 

## 2. Participações

A seguir, é apresentado três tabelas que apresentam resumidamente como os membros do grupo contribuíram nessa entrega. 

### Tabela 1 - Módulo Estilos e Padrões Arquiteturais (DAS)

<center> Tabela 1 - Módulo Estilos e Padrões Arquiteturais (DAS) </center>

| Versão | Data da alteração |      Alteração      |     Responsável     |                     Revisor                      | Data de revisão | Significância da Contribuição para o Projeto |
| :----: | :---------------: | :-----------------: | :-----------------: | :----------------------------------------------: | :-------------: |  :-: |
|  1.0   |    18/07/2024     | Criação do template do artefato | [Suzane Duarte](https://github.com/suzaneduarte) | [Pablo Guilherme](https://github.com/PabloGJBS) |    22/07/2024    | Excelente |


*Tabela 1: Participações da equipe no desenvolvimento do Módulo Estilos e Padrões Arquiteturais (DAS)*

### Tabela 2 - Módulo Reutilização de Software

<center> Tabela 2 - Módulo Reutilização de Software </center>

| Versão | Data da alteração |      Alteração      |     Responsável     |                     Revisor                      | Data de revisão | Significância da Contribuição para o Projeto |
| :----: | :---------------: | :-----------------: | :-----------------: | :----------------------------------------------: | :-------------: | :-: |
|  1.0   |    18/07/2024     | Criação do template do artefato | [Suzane Duarte](https://github.com/suzaneduarte) | [Luana Torres](https://github.com/luanatorress) |     A realizar   | Excelente |

*Tabela 2: Participações da equipe no desenvolvimento do Módulo Reutilização de Software*

## 3. Comentários acerca da entrega 

Os comentários a seguir foram realizados durante a reunião realizada no dia 08/07/2024 conforme consta em ata publicada. Dessa forma, após discutido e finalizado os principais pontos acerca dos tópicos de Modelagem, a equipe também se reuniu para debater sobre o que cada um considerava ter sido os pontos positivos e de melhoria dessa entrega. 

### 3.2. Pontos Positivos

| Nome | Comentário |
|:----:|:------------:|
|[Ana Letícia](https://github.com/analeticiaa) |  |
|[Suzane Duarte](https://github.com/suzaneduarte) |  |
|[João Pedro Anacleto](https://github.com/jpanacleto2)|  | 
|[Cleber Brant](https://github.com/CleberBrant) |  |
|[Pablo Guilherme](https://github.com/PabloGJBS) | |
|[Luana Torres](https://github.com/luanatorress) | |
|[Wesley Lira](https://github.com/Weslin-0101) | | 
|[Augusto Duarte](https://github.com/Augcamp)  | |
|[Eduardo Rodrigues](https://github.com/Eduardo-RFarias) |  |
|[Edilberto Cantuaria](https://github.com/edilbertocantuaria) |  |
|[Matheus Silverio](https://github.com/MattSilverio) | Demonstrou uma visão estratégica ao sugerir a implementação de camadas de service e repository, contribuindo para uma melhor organização do código e facilitando a reutilização dos componentes desenvolvidos. | 
|[Artur Seppa](https://github.com/artur-seppa) |  |

### 3.3. Pontos a Melhorar

| Nome | Comentário |
|:----:|:------------:|
|[Ana Letícia](https://github.com/analeticiaa) |  |
|[Suzane Duarte](https://github.com/suzaneduarte) |  |
|[João Pedro Anacleto](https://github.com/jpanacleto2)|  | 
|[Cleber Brant](https://github.com/CleberBrant) |  |
|[Pablo Guilherme](https://github.com/PabloGJBS) | |
|[Luana Torres](https://github.com/luanatorress) | |
|[Wesley Lira](https://github.com/Weslin-0101) | | 
|[Augusto Duarte](https://github.com/Augcamp)  | |
|[Eduardo Rodrigues](https://github.com/Eduardo-RFarias) |  |
|[Edilberto Cantuaria](https://github.com/edilbertocantuaria) |  |
|[Matheus Silverio](https://github.com/MattSilverio) | Poderia ter gerido melhor o tempo dedicado às tarefas, evitando a sobrecarga próxima aos prazos de entrega. | 
|[Artur Seppa](https://github.com/artur-seppa) |  |

## 4. Controle de Versionamento 

| Versão | Data da alteração |      Alteração      |     Responsável     |                     Revisor                      | Data de revisão |
| :----: | :---------------: | :-----------------: | :-----------------: | :----------------------------------------------: | :-------------: |
|  1.0   |    06/08/2024     | Criação do Artefato de Participações | [Suzane Duarte](https://github.com/suzaneduarte) | [Augusto Duarte](https://github.com/Augcamp) |    A realizar    |
|  1.1  |    15/08/2024     | Comentario pessoal sobre pontos positivos e negativos | [Matheus Silverio](https://github.com/MattSilverio) | [Augusto Duarte](https://github.com/Augcamp) |    A realizar    |